臺灣高等法院刑事判決
111年度上訴字第1891號
上  訴  人  
即  被  告  李靜美


上列上訴人因詐欺等案件，不服臺灣新北地方法院111年度金訴
字第48號，中華民國111年3月31日第一審判決（起訴案號：臺灣
新北地方檢察署110年度偵字第28085、35932號，暨併案審理案
號：110年度偵字第45463號），提起上訴，本院判決如下：
    主  文
原判決關於李靜美犯如附表一編號1及沒收暨定執行刑部分，均
撤銷。
李靜美犯如附表一編號1所示之罪，處如附表一編號1「本院判決
主文」欄所示之刑。
其他上訴駁回。
上開撤銷改判部分與上訴駁回部分所處之刑，應執行有期徒刑壹
年玖月。　
    犯罪事實
一、李靜美於民國109年10月間某日透過SKOUT交友網站結識真實
    姓名年籍不詳通訊軟體LINE（下稱LINE）暱稱為「張偉里」
    之成年男子（下稱「張偉里」）後，經「張偉里」邀請從事
    提供金融帳戶予他人使用，並負責提領匯入帳戶之款項再持
    以上繳之工作，「張偉里」並允諾以每次提領金額之1%作為
    報酬；詎李靜美依其社會生活經驗，應可知悉金融帳戶係供
    個人使用之重要理財及交易工具，為個人財產及信用之表徵
    ，具有一身專屬性，而可預見將金融帳戶提供真實姓名年籍
    不詳之人使用，並依指示提領匯入該等金融帳戶內之不明款
    項，再持以交付他人之舉，極有可能係犯罪集團或不法份子
    實行詐欺取財或其他財產犯罪時，利用此等手法收取犯罪所
    得，藉此製造金流斷點，以掩飾或隱匿犯罪所得之去向，以
    規避檢警查緝、避免詐欺集團成員身分曝光，竟為貪圖上開
    報酬，仍基於縱使此等事實發生，亦不違背其本意之不確定
    故意，自109年10月間某日起，加入「張偉里」所屬之詐欺
    集團（無證據證明該詐欺集團成員有未滿18歲之人，下稱本
    案詐欺集團；李靜美所涉參與犯罪組織部分，業經臺灣士林
    地方法院於110年10月29日以110年度金訴字第180號判決判
    處有期徒刑1年2月，並經本院於111年4月20日以110年度上
    訴字第3664號判決駁回上訴），於本案詐欺集團中擔任俗稱
    「車手」之角色，負責提供其所申辦之金融帳戶充人頭帳戶
    之用及提領被害人遭詐騙款項，並將之轉交本案詐欺集團其
    他成員，且約定以每次提領詐欺贓款金額之1%為報酬。李靜
    美加入本案詐欺集團後，即與「張偉里」及真實姓名年籍不
    詳之本案詐欺集團成員共同意圖為自己不法之所有，基於三
    人以上共同詐欺取財、隱匿詐欺犯罪所得去向、所在之洗錢
    犯意聯絡，由李靜美於109年11月10日（起訴書誤載為110年
    11月10日，應予更正）前某日，將其所申辦如附表二各編號
    「匯入帳戶」欄所示之金融帳戶之存摺封面照片藉由LINE傳
    送予「張偉里」，以供「張偉里」及本案詐欺集團成員收取
    款項之用；另由本案詐欺集團某真實姓名年籍不詳之機房話
    務成員，於附表二所示時間，以附表二所示詐欺手法，分別
    向林宜芳、楊蕙慈施用詐術，致渠等均陷於錯誤，各依詐欺
    集團成員指示，於附表二各編號所示匯款時間，將款項匯入
    附表二各編號所示帳戶（詐騙時間、方式、匯款時間、金額
    、帳戶等均詳如附表二各編號所示）；俟款項匯入後，李靜
    美隨即依「張偉里」指示，於附表三所示時間、地點，提領
    詐得款項（提領時間、地點、金額及帳戶等均詳如附表三各
    編號所示），並於扣除其本人（李靜美）之報酬共計9,000
    元後，在附表三各編號「提款地點」欄所示地點附近某處，
    將餘款交付前來收款之真實姓名年籍不詳之本案詐欺集團成
    員，共同以此方式製造金流斷點，而掩飾或隱匿上開犯罪所
    得之去向、所在。嗣經林宜芳、楊蕙慈發覺受騙後，報警處
    理，而經警調閱道路、蘆洲郵局及淡水水碓郵局所設監視器
    錄影畫面後，查知李靜美提領贓款之過程，而查悉上情。
二、案經楊蕙慈、林宜芳分別訴由新竹縣政府警察局竹北分局、
    屏東縣政府警察局里港分局報告臺灣新北地方檢察署檢察官
    偵查起訴及移送併辦。
    理  由
壹、程序部分：
一、本件審理範圍：　　
    臺灣新北地方檢察署110年度偵字第45463號移送併辦部分，
    與被告業經起訴所示附表二編號2所示告訴人楊蕙慈於109年
    11月10日13時46分匯款新臺幣(下同)59萬6千元、109年11月
    10日15時6分匯款59萬6千元、109年11月11日0時12分匯款15
    萬1百元之告訴人楊蕙慈遭詐騙之犯罪事實相同(見原審卷第
    29、30頁移送併辦意旨書、原判決附表2)，屬事實上一罪，
    自為起訴效力所及，本院應併予審理。
二、證據能力之說明：
　　本院援引之下列證據資料（包含供述證據、文書證據等），
    並無證據證明係公務員違背法定程序所取得。又檢察官、被
    告李靜美於原審準備程序、審理時及本院審理時，對原審及
    本院所提示之被告以外之人審判外之供述，包括供述證據、
    文書證據等證據，就證據能力均未表示爭執，且迄言詞辯論
    終結前並未聲明異議，亦無顯有不可信之情況與不得作為證
    據之情形，本院審酌上開證據資料製作時之情況，尚無違法
    不當及證明力明顯過低之瑕疵，認為以之作為證據應屬適當
    ，是依刑事訴訟法第159條至第159條之5規定，本院所引用
    供述證據及文書證據均有證據能力。
貳、實體部分：
一、事實之認定：
  ㈠訊據上訴人即被告李靜美就上開犯罪事實迭於警詢、偵查、
    原審及本院審理時均坦承不諱（見偵字第28085號卷第17至2
    3、181至183頁；偵字第35935號卷第13至17頁；偵字第1120
    4號卷第11至17頁；原審卷第80、81、95頁；本院卷第52至6
    2頁），且經證人即告訴人林宜芳、楊蕙慈於警詢時證述綦
    詳（見偵字第35932號卷第19、20頁；偵字第28085號卷第25
    至36頁；偵字第11204號卷第19至29頁），並有中國信託商
    業銀行股份有限公司109年11月26日中信銀字第10922483929
    9975號函暨檢附之開戶資料、自動化交易LOG資料至財金交
    易、109年11月30日中信銀字第109224839302674號函暨檢附
    之開戶資料、自動化交易LOG資料至財金交易、110年10月21
    日中信銀字第110224839278132號函暨檢附之交易傳票影本《
    帳號：000000000000號，開戶者：李靜美》（見偵字第28085
    號卷第51至57頁；偵字第35932號卷第65至71、87至89頁）
    、屛東縣政府警察局屏東分局民生派出所陳報單、受理刑事
    案件報案三聯單、受理各類案件紀錄表、内政部警政署反詐
    騙諮詢專線紀錄表、受理詐騙帳戶通報警示簡便格式表、金
    融機構聯防機制通報單（見偵字第35932號卷第23至30、33
    、41頁）、告訴人林宜芳提供之郵政跨行匯款申請書、與詐
    欺集團成員之LINE對話紀錄擷圖翻拍照片（見偵字第35932
    號卷第47、51至57頁）；被告所申辦金融帳戶之開戶資料暨
    相關交易明細（見偵字第28085號卷第37至69頁、偵字第359
    32號卷第65至71頁）：①合作金庫商業銀行玉成分行109年12
    月17日合金玉成字第1090003906號函暨檢附之開戶資料、歷
    史交易明細查詢結果《帳號：0000000000000號，開戶者：李
    靜美》（見偵字第28085號卷第59至63頁）；②中華郵政股份
    有限公司109年12月1日儲字第1090914451號函暨檢附之客戸
    歷史交易清單、開戶資料《帳號：00000000000000號，開戶
    者：李靜美》（見偵字第28085號卷第65至69頁）；③陽信商
    業銀行股份有限公司109年12月1日陽信總業務字第10999401
    30號函暨檢附之交易明細、開戶資料《帳號：000000000000
    號，開戶者：李靜美》（見偵字第28085號卷第45至49頁）；
    ④第一商業銀行北投分行109年12月3日一北投字第00150號函
    暨檢附之開戶資料、存摺存款客戶歷史交易明細表、ATM機
    臺編號交易明細《帳號：00000000000號，開戶者：李靜美》
    （見偵字第28085號卷第37至43頁）；⑤中國信託商業銀行股
    份有限公司109年11月26日中信銀字第109224839299975號函
    暨檢附之開戶資料、存款交易明細、自動化交易LOG資料-財
    金交易、中國信託商業銀行股份有限公司109年11月30日中
    信銀字第109224839302674號函暨檢附之開戶資料、存款交
    易明細、自動化交易LOG資料-財金交易《帳號：00000000000
    0號，開戶者：李靜美》（見偵字第28085號卷第51至57頁、
    偵字第35932號卷第65至71頁）、内政部警政署反詐騙諮詢
    專線紀錄表、桃園市政府警察局蘆竹分局南崁派出所受理詐
    騙帳戶通報警示簡便格式表、金融機構聯防機制通報單、受
    理各類案件紀錄表、受理刑事案件報案三聯單、陽信商業銀
    行警示通報回函（見偵字第28085號卷第119至121、127至14
    3、161至163頁；偵字第11204號卷第31、35、39、49至51頁
    ）、告訴人楊蕙慈提供之手寫匯款一覽表、玉山銀行個金集
    中部109年12月11日玉山個（集中）字第1090147718號函暨
    檢附之開戶資料、交易明細表、玉山銀行存戶交易明細整合
    查詢、臺灣銀行營業部109年12月4日營存字第10950133591
    號函暨檢附之存摺存款歷史明細批次查詢在卷可稽（見偵字
    第28085號卷第71至79、155、159頁；偵字第11204號卷第53
    、57頁）。
　㈡又本案如附表二所示之告訴人林宜芳、楊蕙慈等2人，因受被
    告所屬本案詐欺集團成員以附表二所示詐欺手法所騙，而依
    詐欺集團成員指示，將款項匯入附表二各編號所示帳戶，被
    告隨即依「張偉里」指示，於附表三所示時、地提領款項並
    扣除報酬後，將餘款交予前來收款之本案詐欺集團成員，足
    認被告於本案所為，顯然足以隱匿掩飾詐欺取財犯罪所得之
    去向及所在，自有掩飾特定犯罪所得去向之洗錢故意，當屬
    洗錢防制法第2條第2款所規範之洗錢行為無訛。
　㈢綜上所述，被告上開出於任意性之自白，核與事實相符，可
    以採信。本件事證明確，被告之三人以上共同犯詐欺取財、
    一般洗錢犯行，均堪認定，應依法論科。　　　
二、論罪之說明：　　
　㈠核被告所為，均係犯刑法第339條之4第1項第2款之三人以上
    共同詐欺取財罪、洗錢防制法第14條第1項之洗錢罪（共2罪
    ）。
　㈡被告於加入本案詐欺集團後，既擔任「車手」之角色，負責
    提領告訴人之受騙款項，並持以交付詐欺集團其他成員，以
    此方式從事上開犯行，並促成其所屬詐欺集團遂行詐欺取財
    、洗錢犯行，而屬整體詐欺、洗錢行為分工之一環，足徵被
    告就如事實欄所示詐欺告訴人乙節，與其所屬詐欺集團其他
    成員間有共同意思聯絡，並各自分擔犯罪行為之一部，且利
    用他人之行為，達成詐欺、洗錢犯罪之結果，是其縱未親自
    向告訴人施用詐術，而使告訴人陷於錯誤將款項匯入詐欺集
    團所運用之帳戶，然依上開說明，其仍應就所參與犯行所生
    之全部犯罪結果共同負責。是被告與「張偉里」及其所屬本
    案詐欺集團其他成員間，就上開犯行，有犯意聯絡及行為分
    擔，均為共同正犯。
　㈢被告及本案詐欺集團成員就同一被害人，於密接時間內，分
    工由集團不詳成員對同一被害人施行詐術後，使被害人將款
    項匯入詐欺集團成員指定之帳戶，再由被告分數次提領該部
    分款項，各係侵害同一被害財產法益，就同一被害人之犯罪
    事實而言，該數次提領行為獨立性極為薄弱，依一般社會健
    全觀念，在時間差距上，難以強行分開，在刑法評價上，以
    視為數個舉動之接續施行，合為包括之一行為予以評價，較
    為合理，故對同一被害人於密接時、地所犯者，應屬接續犯
    ，而各僅論以1罪。
　㈣被告就附表二、三各編號所示犯行，均係以一行為同時觸犯
    三人以上共同詐欺取財罪及洗錢罪等二罪名，均為想像競合
    犯，各應從一重論以三人以上共同詐欺取財罪（共2罪）。
　㈤被告所為上開2次三人以上共同詐欺取財犯行，係對不同被害
    對象實施詐術而詐得贓款，所侵害者係不同個人財產法益，
    且犯罪時間、地點亦均不同，是其犯意各別、行為互殊，應
    分論併罰。
　㈥按犯洗錢防制法第14條之罪，在偵查或審判中自白者，減輕
    其刑，洗錢防制法第16條第2項定有明文。又想像競合犯係
    一行為觸犯數罪名，行為人犯罪行為侵害數法益皆成立犯罪
    ，僅因法律規定從一重處斷科刑，而成為科刑一罪而已，自
    應對行為人所犯各罪均予適度評價，始能對法益之侵害為正
    當之維護。因此法院於決定想像競合犯之處斷刑時，雖以其
    中最重罪名之法定刑作為裁量之準據，惟具體形成宣告刑時
    ，亦應將輕罪之刑罰合併評價。基此，除非輕罪中最輕本刑
    有較重於重罪之最輕本刑，而應適用刑法第55條但書規定重
    罪科刑之封鎖作用，須以輕罪之最輕本刑形成處斷刑之情形
    以外，則輕罪之減輕其刑事由若未形成處斷刑之外部性界限
    ，自得將之移入刑法第57條或第59條之科刑審酌事項內，列
    為是否酌量從輕量刑之考量因子。是法院倘依刑法第57條規
    定裁量宣告刑輕重時，一併具體審酌輕罪部分之量刑事由，
    應認其評價即已完足，尚無過度評價或評價不足之偏失（最
    高法院109年度台上字第3936號刑事判決意旨參照）。本件
    被告於偵查、原審及本院審理時均自白如事實欄所示之洗錢
    犯行，原應各依上開規定減輕其刑，惟因被告所為本案犯行
    具有想像競合犯之關係，而從一重之三人以上共同詐欺取財
    罪處斷，是上開輕罪（即一般洗錢罪）之減輕其刑事由未形
    成處斷刑之外部性界限，揆諸上開說明，爰依刑法第57條規
    定量刑時斟酌之。
三、維持原判決（即附表一編號2《告訴人楊蕙慈》部分）及駁回
    上訴理由： 　　
　㈠原審以被告就此部分之犯罪事證明確，適用洗錢防制法第2條
    第2款、第14條第1項，刑法第11條、第28條、第339條之4第
    1項第2款、第55條，刑法施行法第1條之1第1項等規定，並
    審酌被告正值青壯，卻不思以正途賺取生活所需，竟圖輕鬆
    獲取財物而加入詐欺集團，並將其所申辦之前揭金融帳戶交
    予「張偉里」暨所屬詐欺集團成員供詐騙告訴人之用，且依
    指示從事提領及轉交贓款之行為，而與本案詐欺集團成員共
    同詐取告訴人楊蕙慈之財物，造成告訴人楊蕙慈之財產損失
    ，並製造犯罪金流斷點，使告訴人楊蕙慈難以追回遭詐取之
    金錢，增加檢警機關追查詐欺集團其他犯罪成員之困難度，
    對於社會治安及財產交易安全危害甚鉅，足見其法治觀念薄
    弱，缺乏對他人財產法益之尊重，所為應予非難；另考量其
    在本案詐欺集團中擔任「車手」之角色，並非本案詐欺集團
    負責籌劃犯罪計畫及分配任務之核心成員，僅屬聽從指示、
    負責出面領款之次要性角色；兼衡其犯罪動機、目的、手段
    、所獲利益、智識程度及家庭生活經濟狀況（見原審卷第95
    、96頁）、告訴人楊蕙慈所受損害；再參酌被告犯後雖坦承
    犯行，就其所涉洗錢情節於偵審中亦均自白不諱，惟迄未與
    告訴人楊蕙慈達成和解及賠償所受損失之犯後態度等一切情
    狀，量處有期徒刑1年8月。
　㈡經核原判決此部分認事用法均無違誤，量刑亦屬妥適。被告
    上訴請求從輕量刑等語。惟按量刑輕重，係屬事實審法院得
    依職權自由裁量之事項，苟其量刑已以行為人之責任為基礎
    ，並斟酌刑法第57條各款所列情狀，而未逾越法定刑度或有
    濫用權限情事，即不得任意指為違法，最高法院75年度台上
    字第7033號判例意旨可資參照。再按法律上屬於自由裁量之
    事項，並非概無法律性之拘束，自由裁量係於法律一定之外
    部性界限內（以定執行刑言，即不得違反刑法第51條之規定
    ）使法官具體選擇以為適當之處理，因此在裁量時必須符合
    所適用法規之目的，即須受比例原則、公平正義原則等規範
    ，謹守法律秩序之理念，體察法律之規範目的，使其結果實
    質正當，合於自由裁量之內部性界限，而定應執行之刑，亦
    屬自由裁量之範圍，其應受此項內部性界限之拘束，要屬當
    然，最高法院80年台非字第476號判例意旨、96年度台上字
    第7583號判決意旨足供參考。原判決已逐一剖析，並就卷內
    證據資料參互審酌，認定被告李靜美確有犯如附表一編號2
    所示之罪，並審酌刑法第57條各項事由，且審酌被告於偵審
    中就洗錢犯行自白，原判決業依刑法第57條第10款犯罪後態
    度規定之量刑事由而量刑，已屬較低之宣告刑，並無被告主
    張量刑過重之情事，被告此部分之上訴為無理由，應予駁回
    。
四、撤銷改判（即附表一編號1《告訴人林宜芳》及沒收部分）及
    科刑審酌事項：　　
  ㈠原審就此部分以被告犯罪事證明確，據以論罪科刑，固非無
    見，惟查：1.被告於本院審理時，業與告訴人林宜芳達成民
    事和解，被告願給付告訴人40萬元，自111年7月10日起，於
    每月10日前給付5000元，至全部清償完畢止，如一期不按時
    履行，視為全部到期之和解條件，有本院111年度附民字第4
    41號和解筆錄在卷可憑(見本院卷第65頁)，原審未及審酌，
    即未洽。2.被告所為本案以三人以上共同詐欺取財犯行獲得
    9,000元之犯罪所得，本應諭知沒收、追徵，然因被告已與
    告訴人林宜芳以40萬元達成和解，被告並如期繳付第1期5千
    元(見本院卷附匯款單)，被告願賠付之金額已超過其犯罪所
    得，參諸沒收制度剝奪被告犯罪所得之立法目的，如仍諭知
    沒收其犯罪所得，容有過苛之虞，是依刑法第38條之2第2項
    規定，就被告上開犯罪所得，不予諭知沒收及追徵（詳如後
    述）；原審未及審酌此情，仍就被告上開犯罪所得予以宣告
    沒收及追徵，亦有不當。原判決就此部分既有前開瑕疵，自
    應由本院將原判決此部分撤銷改判。
　㈡爰審酌被告不思循正途賺取錢財，為圖私利而為本件加重詐
    欺犯行，造成林宜芳財物損失，缺乏法治觀念，漠視他人財
    產權，實有不該；惟念及被告於原審、本院準備程序及審理
    時均坦承犯行，並於本院審理時與告訴人林宜芳達成民事和
    解，於111年7月6日按和解條件給付第1期5千元(見本院卷附
    元大銀行存入憑條收執聯傳真)，告訴人林宜芳亦表示願給
    被告自新機會(見本院卷第62頁)，另兼衡被告自陳高中畢業
    之智識程度、未婚、從事幼教業，待遇2萬多、家裡有父母
    、姊姊及弟弟，姐姐有智能障礙，領有殘障手冊，父母皆有
    工作之家庭生活、經濟狀況（見本院卷第61頁）等一切情狀
    ，量處如主文第2項所示之刑。
五、定應執行刑：
 　 被告撤銷改判（即附表一編號1《告訴人林宜芳》)部分與上訴
    駁回（附表一編號2《告訴人楊蕙慈》）部分所處之有期徒刑
    ，定應執行刑如主文第4項所示。
六、不予沒收之理由：
　㈠按犯罪所得，屬於犯罪行為人者，沒收之。但有特別規定者
    ，依其規定；前2項之沒收，於全部或一部不能沒收或不宜
    執行沒收時，追徵其價額；宣告前2條之沒收或追徵，有過
    苛之虞、欠缺刑法上之重要性、犯罪所得價值低微，或為維
    持受宣告人生活條件之必要者，得不宣告或酌減之。刑法第
    38條之1第1、3項、第38條之2第2項分別定有明文。
  ㈡本件被告於偵查及原審審理時自陳：「我依『張偉里』指示提
    領及交付款項可獲得提領款項之1%為報酬，但本案我所取得
    之報酬僅共9,000元。」等語（見偵字第28085號卷第183頁
    、原審卷第80頁），是被告就提領如附表三所示款項所獲得
    之犯罪所得應認為9,000元，且為告犯如附表一所示各罪所
    取得者，難以強行分割，而該等款項並未扣案，亦未實際發
    還被害人，原應依刑法第38條之1第1項前段、第3項規定宣
    告沒收，並諭知沒收及追徵，然被告願意賠償告訴人林宜芳
    40萬元，並如期繳付第1期5千元，則被告願意賠償給林宜芳
    之金額40萬元，既大於應沒收之犯罪所得9,000元，已達沒
    收制度剝奪被告犯罪所得之立法目的，若再宣告沒收及追徵
    其犯罪所得，實有過苛之虞，爰依刑法第38條之2第2項之規
    定，不予宣告沒收及追徵。
據上論斷，應依刑事訴訟法第368條、第369條第1項前段、第364
條、第299條第1項前段，洗錢防制法第2條第2款、第14條第1項
，刑法第11條、第28條、第339條之4第1項第2款、第55條、第51
條第5款，刑法施行法第1條之1第1項，判決如主文。
本案經檢察官徐世淵提起公訴，檢察官蔡景聖移送併辦，檢察官
許鈺茹到庭執行職務。
中　　華　　民　　國　　111 　年　　7 　　月　　20　　日
                  刑事第十七庭  審判長法　官  鄭水銓
                                      法　官  姜麗君 
                                      法　官  黃雅芬
以上正本證明與原本無異。
如不服本判決，應於收受送達後20日內向本院提出上訴書狀，其
未敘述上訴之理由者並得於提起上訴後20日內向本院補提理由書
（均須按他造當事人之人數附繕本）「切勿逕送上級法院」。
                                      書記官  鄭雅云
中　　華　　民　　國　　111 　年　　7 　　月　　20　　日
附錄：本案論罪科刑法條全文　　　　　　　　　　　　　　　
洗錢防制法第2條：
本法所稱洗錢，指下列行為：
一、意圖掩飾或隱匿特定犯罪所得來源，或使他人逃避刑事追訴
    ，而移轉或變更特定犯罪所得。
二、掩飾或隱匿特定犯罪所得之本質、來源、去向、所在、所有
    權、處分權或其他權益者。
三、收受、持有或使用他人之特定犯罪所得。

洗錢防制法第14條：
有第二條各款所列洗錢行為者，處7年以下有期徒刑，併科新臺
幣5百萬元以下罰金。
前項之未遂犯罰之。
前二項情形，不得科以超過其特定犯罪所定最重本刑之刑。

中華民國刑法第339條之4
犯第339條詐欺罪而有下列情形之一者，處1年以上7年以下有期
徒刑，得併科1百萬元以下罰金：
一、冒用政府機關或公務員名義犯之。
二、三人以上共同犯之。
三、以廣播電視、電子通訊、網際網路或其他媒體等傳播工具，
    對公眾散布而犯之。
前項之未遂犯罰之。
附表一：罪名、科刑
編號     原判決主文     本院判決主文 備註 1  李靜美犯三人以上共同詐欺取財罪，處有期徒刑壹年貳月。 即附表二編號1所示告訴人林宜芳遭詐騙部分。 2 李靜美犯三人以上共同詐欺取財罪，處有期徒刑壹年捌月。 上訴駁回。 即附表二編號2所示告訴人楊蕙慈遭詐騙部分。 

附表二：告訴人遭詐騙情形（時間：民國；金額：新臺幣）
編號 告訴人 詐騙方式 匯款時間 匯款金額 匯入帳戶 備註 1 林宜芳 詐欺集團成員於109年11月7日15時56分許，假冒林宜芳外甥之名義致電林宜芳，並謊稱：因從事精品買賣，亟需資金周轉，須向林宜芳借款云云，致林宜芳陷於錯誤，而將右列款項匯入右列帳戶。 ①109年11月10日13時34分 ①40萬元 中國信託商業銀行帳號000000000000號帳戶（開戶者：李靜美） 即起訴書附表編號2所示告訴人林宜芳遭詐騙部分。 2 楊蕙慈  詐欺集團成員於109年11月9日19時21分許，先後冒用金石堂網路書店客服人員、玉山銀行人員之名義致電楊蕙慈，並佯稱：由於網路書店員工以渠名義進行團購，因而增加6筆刷卡款項，須依指示操作自動櫃員機及網路銀行以取消訂單云云，致楊蕙慈陷於錯誤，而將右列款項匯入右列帳戶。  ①109年11月10日13時46分 ②109年11月11日0時12分　 ①59萬6,000元  ②15萬100元 合作金庫商業銀行玉成分行帳號0000000000000號帳戶（開戶者：李靜美） 即起訴書附表編號1、併辦意旨書犯罪事實欄所示告訴人楊蕙慈遭詐騙，而匯款至左列帳戶部分（此部分匯款下稱編號2-1）。    ①109年11月10日15時06分 ②109年11月11日0時14分  ①59萬6,000元  ②15萬115元   中華郵政股份有限公司北投郵局帳號00000000000000號帳戶（開戶者：李靜美） 　 即起訴書附表編號1、併辦意旨書犯罪事實欄所示告訴人楊蕙慈遭詐騙，而匯款至左列帳戶部分（此部分匯款下稱編號2-2）。    ①109年11月10日20時 ②109年11月11日0時 ③109年11月11日0時27分 ①3萬元  ②2萬元  ③10萬14元 陽信商業銀行帳號000000000000號帳戶（開戶者：李靜美） 即起訴書附表編號1所示告訴人楊蕙慈遭詐騙，而匯款至左列帳戶部分（此部分匯款下稱編號2-3）。    ①109年11月10日21時2分 ②109年11月11日0時26分 ①3萬元  ②10萬14元 第一商業銀行北投分行帳號00000000000號帳戶（開戶者：李靜美） 即起訴書附表編號1所示告訴人楊蕙慈遭詐騙，而匯款至左列帳戶部分（此部分匯款下稱編號2-4）。    ①109年11月11日0時15分 ②109年11月11日0時15分 ①3萬元  ②2萬9,997元 中國信託商業銀行帳號000000000000號帳戶（開戶者：李靜美） 即起訴書附表編號1所示告訴人楊蕙慈遭詐騙，而匯款至左列帳戶部分（此部分匯款下稱編號2-5）。 

附表三：被告李靜美提領情形（時間：民國；金額：新臺幣）
編號 告訴人 提款時間 提款金額（未含跨行交易手續費） 提款地點 提款帳戶 備註 1 林宜芳 ①109年11月10日15時13分 ②109年11月10日15時19分 ③109年11月10日15時21分 ④109年11月10日15時22分 ⑤109年11月10日15時24分 ⑥109年11月10日15時26分 ⑦109年11月10日15時33分 ①28萬元  ②3萬元  ③3萬元  ④3萬元  ⑤1萬元  ⑥1萬元  ⑦1萬元 ①中國信託商業銀行臨櫃提領 　 ②不詳地點以自動櫃員機提領 　 ③不詳地點以自動櫃員機提領 　 ④不詳地點以自動櫃員機提領 　 ⑤不詳地點以自動櫃員機提領 　 ⑥不詳地點以自動櫃員機提領 　 ⑦中國信託商業銀行臨櫃提領 中國信託商業銀行帳號000000000000號帳戶（開戶者：李靜美） 即提領附表二編號1所示告訴人林宜芳匯款部分。  2-1 楊蕙慈 ①109年11月10日14時4分 ②109年11月10日14時4分 ③109年11月11日23時 ①45萬元  ②14萬6,000元  ③15萬元  ①新北市○○區○○路00號（合作金庫商業銀行蘆洲分行臨櫃提領） ②新北市○○區○○路00號（合作金庫商業銀行蘆洲分行之自動櫃員機） ③新北市○○區○○街0號（淡水水碓郵局） 合作金庫商業銀行玉成分行帳號0000000000000號帳戶（開戶者：李靜美） 即提領附表二編號2-1所示告訴人楊蕙慈匯款部分。 2-2 楊蕙慈 ①109年11月10日16時23分 ②109年11月10日16時28分 ③109年11月10日16時29分 ④109年11月10日16時30分 ⑤109年11月11日0時28分 ⑥109年11月11日0時29分 ⑦109年11月11日0時30分 ①44萬6,000元  ②6萬元 　 ③6萬元  ④3萬元 　 ⑤6萬元 　 ⑥6萬元  ⑦3萬元 ①新北市○○區○○路00號（蘆洲郵局臨櫃提領） ②新北市○○區○○路00號（蘆洲郵局之自動櫃員機） ③新北市○○區○○路00號（蘆洲郵局之自動櫃員機） ④新北市○○區○○路00號（蘆洲郵局之自動櫃員機） ⑤新北市○○區○○街0號（淡水水碓郵局之自動櫃員機） ⑥新北市○○區○○街0號（淡水水碓郵局之自動櫃員機） ⑦新北市○○區○○街0號（淡水水碓郵局之自動櫃員機） 中華郵政股份有限公司北投郵局帳號00000000000000號帳戶（開戶者：李靜美） 即提領附表二編號2-2所示告訴人楊蕙慈匯款部分。 2-3 楊蕙慈 ①109年11月10日23時4分 ②109年11月11日0時  ①3萬元  ②12萬元 ①新北市○○區○○街000號（全家便利商店淡水新摩天店之自動櫃員機） ②新北市○○區○○街0號（淡水水碓郵局之自動櫃員機） 陽信商業銀行帳號000000000000號帳戶（開戶者：李靜美） 即提領附表二編號2-3所示告訴人楊蕙慈匯款部分。 2-4 楊蕙慈 ①109年11月10日23時 ②109年11月10日23時1分　 ③109年11月10日23時1分 ④109年11月11日0時52分 ⑤109年11月11日0時53分 ⑥109年11月11日0時54分 ⑦109年11月11日0時54分 ⑧109年11月11日0時55分 ①3,000元  ②2萬元  ③7,000元  ④2萬元 　　 ⑤2萬元 　　　 ⑥2萬元  ⑦2萬元  ⑧1萬9,000元 ①不詳地點  ②不詳地點 　 ③不詳地點　 　 ④新北市○○區○○街0號（淡水水碓郵局之自動櫃員機） ⑤新北市○○區○○街0號（淡水水碓郵局之自動櫃員機） ⑥新北市○○區○○街0號（淡水水碓郵局之自動櫃員機） ⑦新北市○○區○○街0號（淡水水碓郵局之自動櫃員機） ⑧新北市○○區○○街0號（淡水水碓郵局之自動櫃員機） 第一商業銀行北投分行帳號00000000000號帳戶（開戶者：李靜美） 即提領附表二編號2-4所示告訴人楊蕙慈匯款部分。 2-5 楊蕙慈 ①109年11月11日2時23分 ②109年11月11日2時23分 ③109年11月11日2時23分 ④109年11月11日2時23分 ⑤109年11月11日2時23分 ①2萬元 　 ②2萬元 　 ③2萬元 　 ④2萬元 　 ⑤2萬元 ①新北市○○區○○街0號（淡水水碓郵局之自動櫃員機） ②新北市○○區○○街0號（淡水水碓郵局之自動櫃員機） ③新北市○○區○○街0號（淡水水碓郵局之自動櫃員機） ④新北市○○區○○街0號（淡水水碓郵局之自動櫃員機） ⑤新北市○○區○○街0號（淡水水碓郵局之自動櫃員機） 中國信託商業銀行帳號000000000000號帳戶（開戶者：李靜美） 即提領附表二編號2-5所示告訴人楊蕙慈匯款部分。